臺灣高等法院刑事裁定　　　　　　　　　　　　　　九十三年度聲再字第一七六號
　　再審聲請人
　　即受判決人　乙○○
　　　　　　　　丙○○
　　　　　　　　甲○○
右列聲請人因違反著作權法案件，對於本院九十二年度上易字第三三八七號，中華民
國九十二年十二月三十一日確定判決（臺灣臺北地方法院九十二年度易字第一四九一
號，臺灣臺北地方法院檢察署九十一年度偵字第一三一三七號），聲請再審，本院裁
定如左：
    主  文
再審之聲請駁回。
    理  由
一、受判決人等聲請意旨如附件刑事再審聲請狀所載。
二、按有罪之判決確定後，為受判決人之利益聲請再審，必其聲請之理由合於刑事訴
    訟法第四百二十條第一項所定情形之一或第四百二十一條有足以影響於判決之重
    要證據漏未審酌者，始准許之。又再審之聲請，經法院認無再審理由而以裁定駁
    回者，不得更以同一原因聲請再審，刑事訴訟法第四百三十四條第二項亦定有明
    文。又按所謂「發見新證據」，係指該證據當時已經存在，為法院及當事人所不
    及知，不及調查斟酌，至其後始行發見，且就證據本身形式上觀察，固不以絕對
    不須經過調查程序為條件，但必須顯然可認為足以動搖原有罪確定判決，而為受
    判決人無罪、免訴、免刑或輕於原判決所認罪名之判決者為限。此受理聲請再審
    之最後事實審法院，應就聲請再審理由之所謂「新證據」，是否具備事實審判決
    前已經存在，為法院、當事人所不知，事後方行發見之「嶄新性」，及顯然可認
    足以動搖原有罪確定判決，應為無罪、免訴、免刑或輕於原判決罪名之「顯然性
    」二要件，加以審查，為判斷應否准予開始再審之準據，有最高法院八十五年度
    台抗字第三○八號裁定可資參照。又所謂「確實之新證據」，係指其證據之本身
    在客觀上可認為真實，勿須經過調查，即足以動搖原判決，使受刑人得受有利之
    裁判者而言，若在客觀上就其之真實性為如何，尚欠明瞭，非經相當之調查，不
    能辨其真偽，即與確實新證據之「確實」含義不符，亦難據為聲請再審之理由，
    最高法院七十年度台抗字第一六一號裁定足資參照。
三、經查：依附件所示刑事再審聲請狀所載，本件聲請再審意旨主要之理由有三，第
    一，告訴人即證人王鵬翔原簽具之入會會員單為新證據，由該會員單中乙○○之
    簽名，可證明五月二十九日實際與證人王鵬翔接待之人員為再審聲請人乙○○，
    原確定判決對於該會員單並未於審判期日踐行調查程序，遽採告訴人代理人王承
    龍與王鵬翔證言大致相符為科刑判決之基礎，未對簽名一事於庭訊中審問或於判
    決書中舉出反證與說明不採納理由，證據上理由相互矛盾，判決違背法令；第二
    ，再審聲請人丙○○於五月二十九日並未到店內，有證人陳志坤，亦有前揭會員
    單之簽名、「賽門影音光碟店」九十一年度扣繳憑單為證；第三，扣案之「皆大
    歡喜」連續影集二十片盜版光碟片，並無相關資料留存於電腦檔案內，亦無可供
    辨識之條碼，應非「賽門影音光碟店」內所有之光碟，原確定判決對於此項事實
    未予調查，其判決違背法令。惟查：（一）、關於再審聲請意旨理由第一點與第
    三點部分，曾經再審聲請人乙○○、丙○○、甲○○共同向本院聲請再審時所引
    用提出，再審聲請人甲○○亦曾以同一理由單獨另向本院聲請再審，均經本院予
    以審酌，以其無再審理由，分別於九十三年二月十二日、四月十九日，以九十三
    年度聲再字第三五號、第九九號，先後裁定駁回聲請人再審之聲請，有本院上開
    兩件裁定在卷可按。再審聲請人再以前開同一之原因聲請本件再審，揆諸前揭說
    明，已難准許；（二）、本件再審聲請意旨理由第二點，雖主張再審聲請人丙○
    ○於九十一年五月二十九日實際並未至「賽門影音光碟片店」工作，可證明當日
    與客戶王鵬翔接洽者應為乙○○，並提出「賽門影音光碟店」九十一年度扣繳憑
    單及不在場證人陳志坤為新證據。惟查，再審聲請人提出之該年度扣繳憑單，為
    原判決前即已存在，業經原確定判決予以調查斟酌（參原確定判決第八頁第八、
    九行）。至不在場之證人陳志坤部分，尚須經傳喚證人調查程序，且本件案發時
    距今已逾二年，該證人如到庭陳述，其證言之真實性如何，仍須調查其他事證以
    明究竟，未達顯然足以動搖原有罪確定判決程度，揆之前開說明，難認屬於刑事
    訴訟法第四百二十條第一項第六款所規定之新證據。綜上所述，本件再審之聲請
    ，為無理由，應予以駁回。
據上論斷，應依刑事訴訟法第四百三十四條第一項、第二項，裁定如主文。
中　　　華　　　民　　　國　　九十三　　年　　　七　　　月　　　五　　　日
                              臺灣高等法院刑事第二十庭
                                  審判長法  官  趙　功　恆
                                        法  官  李　春　地
                                        法  官  鄧　振　球
右正本證明與原本無異。
不得抗告。
                                        書記官  洪　秋　帆
中　　　華　　　民　　　國　　九十三　　年　　　七　　　月　　　六　　　日
